【裁判字號】    97,抗,371
【裁判日期】    980203
【裁判案由】    損害賠償
【裁判全文】
臺灣高等法院高雄分院民事裁定           97年度抗字第371號
抗  告  人  丁○○
相  對  人  交通部台灣區國道新建工程局第二區工程處（原第
            四區工程處）
法定代理人  乙○○
相  對  人  國登營造股份有限公司
法定代理人  丙○○
上列抗告人與相對人間請求損害賠償事件，對於中華民國97年10
月31日臺灣高雄地方法院97年度審訴字第2988號所為裁定，提起
抗告，本院裁定如下：
    主    文
抗告駁回。
抗告程序費用由抗告人負擔。
    理    由
一、抗告意旨略以：本件抗告人自起訴後，並未收受系爭97年度
    補字第1259號裁定，經詢問書記官方知97年9 月25日係依寄
    存送達方式寄存於林邊分駐所，抗告人係漁塭養殖業者，與
    楊振澄、楊振芳、楊振男共4 戶皆在養殖區內，4 戶之外圍
    設有電動鐵欄杆，在電動鐵欄杆外共同設有1 個信箱，郵差
    只要將郵件置放於信箱內，抗告人等4 戶即可收取，本件郵
    務人員未依法律規定將兩份送達通知書黏貼門首及適當位置
    ，即將裁定書寄存於林邊分駐所，致抗告人不知寄存之文書
    存在，更無法知悉至林邊分駐所領取系爭裁定書，是以本件
    送達並不合法，原裁定駁回抗告人即原告之訴及假執行之聲
    請自有未洽，爰求予廢棄原裁定等語。
二、按「送達不能依前2 條規定為之者，得將文書寄存送達地之
    自治或警察機關，並作送達通知書兩份，一份黏貼於應受送
    達人住居所、事務所、營業所或其就業處所門首，另一份置
    於該送達處所信箱或其他適當位置，以為送達。」「寄存送
    達，自寄存之日起，經10日發生效力。」民事訴訟法第138
    條第1 、2 項分別定有明文。經查，抗告人與相對人間損害
    賠償事件，抗告人即原告起訴未據繳納裁判費，經原法院於
    97年9 月18日裁定，限於裁定送達後5 日內補繳，該裁定向
    抗告人為送達時，因送達人未獲會晤本人，亦無受領該裁定
    之同居人或受僱人，而於97年9 月25日將該裁定寄存屏東縣
    政府警察局東港分局林邊分駐所，並作送達通知書兩份，一
    份黏貼於抗告人住所門首，另一份置於該送達處所信箱，以
    為送達，有送達證書可稽（見原審卷第11頁），並經證人即
    送達該裁定之郵務人員甲○○結證屬實（本院卷第16頁）依
    民事訴訟法第138 條第2 項規定，該寄存送達，自寄存之日
    起，經10日即97年10月5 日發生送達效力，抗告人遲至97年
    10月28日仍未依限繳納裁判費補正其法定程式之欠缺（原審
    卷第12頁），其起訴自非合法。原法院以抗告人逾期未繳納
    裁判費，起訴不合法，裁定駁回抗告人之訴，並無違誤。抗
    告意旨仍執前詞指摘未收受系爭補費裁定，求予廢棄原裁定
    ，為無理由，應予駁回。
據上論結，本件抗告為無理由，依民事訴訟法第495 條之1 、第
449 條第1 項、第95條、第78條，裁定如主文。
中    華    民    國    98    年    2     月    3     日
                            民事第六庭
                                審判長法官  許明進
                                法      官  徐文祥
                                法      官  張明振
以上正本證明與原本無異。
如不服本裁定應於送達後10日內向本院提出再抗告狀（並按他造
當事人之人數附繕本），並繳納再抗告費新臺幣1,000 元。
再為抗告應以適用法規顯有錯誤為理由，並應委任律師為代理人
。
中    華    民    國    98    年     2    月    4     日
                                  書  記  官  熊惠津
附註：
抗告人之配偶、三親等內之血親、二親等內之姻親，或抗告人為
法人、中央或地方機關時，其所屬專任人員具有律師資格並經法
院認適當者，亦得為第三審代理人。
抗告人或其法定代理人具有律師資格者及前項情形，應於提起抗
告或委任時釋明之。
                                                      Ｆ


司法院資訊處製作；財團法人民間司法改革基金會備份。
